【裁判字號】    97,交易,135
【裁判日期】    971219
【裁判案由】    過失傷害
【裁判全文】
臺灣新竹地方法院刑事判決             97年度交易字第135號
公  訴  人  臺灣新竹地方法院檢察署檢察官
被      告  甲○○
                     2號5樓.
上列被告因過失傷害案件，經檢察官提起公訴（97年度偵字第49
04號），本院裁定進行簡式審判程序，並判決如下：
    主  文
甲○○因過失傷害人，處有期徒刑參月，如易科罰金，以新臺幣
壹仟元折算壹日。
    事  實
一、甲○○明知服用酒類將使其駕駛動力交通工具之注意力減低
    ，反應能力變慢，而危及其他用路人之安全，仍於民國97年
    6 月5 日晚上11時許，在新竹市○○路金莎酒店內，飲用啤
    酒3 、4 瓶後，致不能安全駕駛動力交通工具，竟仍於酒後
    即97年6 月6 日凌晨，駕駛車牌號碼FE-1662 號自用小客車
    ，欲返回其位於新竹市○○路之住處，於同日0 時40分許行
    經新竹市○○路101 號前，因不勝酒力而衝入對向車道，撞
    擊對向由乙○○所騎乘之車號TTT-789 號輕型機車，致乙○
    ○人車倒地，受有腹部挫傷、上唇撕裂傷、右膝挫傷、左腳
    大拇指挫傷及牙齒動搖之傷害，待員警據報赴現場處理，發
    現甲○○有飲用酒類物品之嫌，經以檢測儀器對其施以酒精
    濃度測試，測得其酒後呼氣酒精濃度為每公升0.95毫克，已
    達不能安全駕駛之程度（酒後駕車部分，業經臺灣新竹地方
    法院檢察署檢察官以97年度速偵字第1227號緩起訴起份確定
    ）。甲○○於肇事後停留於現場，在未經有偵查犯罪職權之
    機關或公務員發覺其為犯人前，向前往現場處理之員警當場
    主動承認為肇事人，表示願接受裁判之意思。
二、案經乙○○訴由新竹市警察局移請臺灣新竹地方法院檢察署
    檢察官偵查起訴。
    理  由
一、本件被告甲○○所犯刑法第284 條第1 項前段之過失傷害罪
    ，非死刑、無期徒刑、最輕本刑為3 年以上有期徒刑之罪，
    或高等法院管轄第一審之案件，被告於本院行準備程序進行
    中，就被訴事實為有罪之陳述，經本院合議庭認合於修正後
    刑事訴訟法第273 條之1 之規定，裁定進行簡式審判程序，
    合先敘明。
二、認定犯罪事實所憑之證據及理由：
（一）被告甲○○於警詢、檢察官訊問時、本院準備程序及簡式
      審理程序訊問時之自白。
（二）告訴人乙○○於警詢、檢察官及本院準備程序訊問時之指
      訴。
（三）道路交通事故現場圖、道路交通事故調查報告表（一）（
      二）、道路交通事故現場照片6 幀、行政院衛生署新竹醫
      院診斷證明書2 紙、酒精測定紀錄表1 紙、刑法第185 條
      之3 案件測試觀察紀錄表1 紙，證明被告甲○○酒後駕車
      違規駛入對向車道撞擊告訴人乙○○所騎乘之上開機車，
      及告訴人乙○○確實因為本件車禍而受有上述傷害之事實
      。
（四）按汽車駕駛人飲用酒類後，其吐氣所含酒精濃度超過每公
      升0.25毫克者，不得駕車，道路交通安全規則第114 條第
      1 項第2 款定有明文。被告甲○○駕車外出，自應依遵循
      前揭交通安全規定，詎被告於飲酒達前述標準值後仍駕駛
      汽車，而依當時天候晴、夜間有照明、路面無缺陷、無障
      礙物之情形，均無不能注意之特別情事，竟疏未注意，終
      因酒後注意力無法集中而駛入對向撞擊告訴人乙○○所騎
      乘之上開機車，造成告訴人乙○○受有如犯罪事實欄所示
      之傷害，被告甲○○對於本件車禍之發生顯有過失，而被
      告之過失行為與告訴人之傷害結果間，亦顯有相當因果關
      係。
（五）綜上所述，被告甲○○之自白，應認與事實相符，可以採
      信。本件被告之犯行，堪以認定，應依法論科。
三、論罪科刑之理由：
（一）核被告所為，係犯刑法第284 條第1 項前段之過失傷害罪
      。
（二）被告酒醉駕車致使告訴人受傷，就其所犯過失傷害部分，
      應依道路交通管理處罰條例第86條第1 項之規定加重其刑
      。
（三）被告甲○○於肇事後，在未被有偵查犯罪職權之機關或公
      務員查知犯罪事實並知其為犯人前，即主動向到場處理之
      員警承認犯罪及表示願意接受裁判乙情，有新竹市○○○
      道路交通事故肇事人自首情形紀錄表1 件，在卷可稽（見
      偵查卷第12頁），足認被告甲○○已符合自首之要件，爰
      依刑法第62條前段之規定，減輕其刑，並依法先加後減。
（四）爰審酌被告置法律規範於不顧，仍恣意酒後駕車肇致本件
      車禍發生，致告訴人乙○○受有傷害，對告訴人造成身體
      上、精神上之傷痛，雖於犯罪後坦承犯行，態度良好，然
      迄未與告訴人達成和解，原於本院準備程序訊問時雖承諾
      賠償告訴人，惟因經濟因素而未能給付，終未能取得告訴
      人之諒解等一切情狀，量處如主文所示之刑，並諭知易科
      罰金之折算標準。
四、適用法律：
（一）刑事訴訟法第273條之1第1項、第299條第1項前段。
（二）刑法第284 條第1 項前段、第41條第1 項、第62條前段。
（三）道路交通管理處罰條例第86條第1 項。
（三）刑法施行法第1 條之1 。
本案經檢察官陳麗芬到庭執行職務。
中    華    民    國    97    年    12    月    19    日
                      刑事第六庭   法  官   魏瑞紅
以上正本證明與原本無異。
如不服本判決應於收受本判決後10日內向本院提出上訴書狀，上
訴書狀應敘述具體理由。上訴書狀未敘述上訴理由者，應於上訴
期間屆滿後20日內補提理由書狀於本院 (均須按他造當事人之人
數附繕本 )「切勿逕送上級法院」。
中    華    民    國    97    年    12    月    19    日
                                   書記官   吳月華
附錄論罪科刑法條：
刑法第284條第1項
因過失傷害人者，處6月以下有期徒刑、拘役或500元以下罰金，
致重傷者，處1年以下有期徒刑、拘役或500元以下罰金。


司法院資訊處製作；財團法人民間司法改革基金會備份。
